【裁判字號】    98,訴,1020
【裁判日期】    991006
【裁判案由】    違反槍砲彈藥刀械管制條例等
【裁判全文】
臺灣桃園地方法院刑事判決              98年度訴字第1020號
公  訴  人  臺灣桃園地方法院檢察署檢察官
被      告  丙○○
選任辯護人  吳恩篤律師
被      告  乙○○
                    （現另案於臺灣桃園監獄執行中）
指定辯護人  本院公設辯護人  彭詩雯
被      告  丁○○
選任辯護人  劉正穆律師
            吳尚昆律師
上列被告等因違反毒品危害防制條例等案件，經檢察官提起公訴
（98年度偵字第6744號、第12960 號、第15895 號、第16605 號
、第18174 號、第18406 號、第20830 號、98年度少連偵字第51
號、第80號、第102 號、第103 號），本院就起訴書犯罪事實欄
編號十二及編號十四附表二編號12部分，判決如下：
    主  文
丙○○共同未經許可，販賣可發射子彈具有殺傷力之改造手槍，
處有期徒刑伍年貳月，併科罰金新臺幣參拾萬元，罰金如易服勞
役，以新臺幣壹仟元折算壹日。未扣案因販賣槍枝犯罪所得新臺
幣肆萬元，應與丁○○連帶沒收之。又轉讓第三級毒品，處有期
徒刑陸月。又販賣第三級毒品，處有期徒刑伍年肆月。扣案如附
表一所示之物均沒收之。應執行有期徒刑玖年陸月，併科罰金新
臺幣參拾萬元，罰金如易服勞役，以新臺幣壹仟元折算壹日。扣
案如附表一所示之物均沒收之。未扣案因販賣槍枝犯罪所得新臺
幣肆萬元，應與丁○○連帶沒收之。其餘被訴販賣第三級毒品罪
部分無罪。
丁○○共同未經許可，販賣可發射子彈具有殺傷力之改造手槍，
處有期徒刑伍年陸月，併科罰金新臺幣參拾萬元，罰金如易服勞
役，以新臺幣壹仟元折算壹日。未扣案因販賣槍枝犯罪所得新臺
幣肆萬元，應與丙○○連帶沒收之。
乙○○幫助未經許可，持有可發射子彈具有殺傷力之改造手槍，
處有期徒刑壹年捌月，併科罰金新臺幣參萬元，罰金如易服勞
役，以新臺幣壹仟元折算壹日。
    事  實
一、乙○○明知未經許可，不得持有可發射子彈具有殺傷力之改
    造手槍、具有殺傷力子彈，其於民國98年2 月間某日，因任
    職之長揚水電行（址設桃園縣中壢市）老闆己○○（已於99
    年7 月3 日歿，經本院判決公訴不受理）欲購買槍、彈，竟
    基於幫助己○○持有可發射子彈具有殺傷力之改造手槍、具
    有殺傷力之子彈之犯意，撥打電話予其堂兄丙○○，代己○○向丙○○探詢有無取得槍、彈之門路，丙○○隨即聯絡丁○○，詎丙○○、丁○○均明知未經許可，不得持有、販賣
    可發射子彈具有殺傷力之改造手槍、具有殺傷力之子彈，竟
    意圖營利，基於共同販賣可發射子彈具有殺傷力之改造手槍
    、具有殺傷力之子彈之犯意聯絡，推由丙○○於同日以電話
    回覆己○○，與己○○達成買賣1 支改造手槍、6 顆子彈、
    價金為新臺幣（下同）4 萬元之交易合意，並約定同日晚間
    至彰化約定地點交易，隨即由丙○○駕車，依約於同日晚間
    ，至彰化和美交流道與南下之己○○、乙○○座車會合，引
    導己○○駕車前往彰化縣和美鎮○○路某別墅前之空地等候
    丁○○攜槍彈前來交易，丙○○旋即撥打電話通知丁○○，
    由丁○○於半個小時後駕車到場，先由丙○○向己○○收取
    4 萬元，即將改造仿BERETTA 廠M9型半自動手槍具有殺傷力
    之改造手槍（槍枝管制編號為0000000000號）、具有殺傷力
    之非制式子彈3 顆（均由金屬彈殼組合直徑9.0MM 金屬彈頭
    而成）、不具殺傷力之子彈3 顆（槍彈以報紙包覆後再以塑
    膠袋裝放，該外包裝之報紙及塑膠袋均未扣案，無證據證明
    現仍存在）交予己○○，並置於己○○車內駕駛座腳踏板處
    ，而共同以4 萬元之價格，將前開具有殺傷力之改造手槍、
    子彈販賣交付予己○○，旋即離去。嗣己○○因細故，攜該
    槍、彈至桃園縣復興鄉三民村1 鄰水管頭12之12號（下稱「
    水管頭12之12號」）、桃園縣復興鄉義盛村2 鄰下宇內25號
    （下稱「下宇內25號」）尋釁，並在2 地分別擊發1 發、3
    發（子彈貫穿落地窗玻璃，並深入屋內門板、門柱內而造成
    破損）後，槍身裂開，己○○乃通知丙○○，丙○○並轉知
    丁○○，2 人至己○○之水電行地下室看槍，由丁○○將槍
    取回，嗣槍枝修復後（依現狀，欠缺楔型塊，而不具殺傷力
    ），再由丙○○委由乙○○，依己○○所囑，交予戊○○（
    時為少年）保管，戊○○再轉託友人甲○○寄藏於桃園縣桃
    園市○○路232 號7 樓之11住處。嗣警依法對丙○○等人實
    施監聽後，於98年6 月9 日持搜索票至戊○○住處實施搜索
    ，戊○○乃供出槍枝交由甲○○寄藏之情，旋配合警方，指
    示甲○○交還該槍後提出扣案，始循線查獲上情。
二、丙○○明知愷他命（Ketamine，俗稱K 他命）係毒品危害防
    制條例所公告列管之第三級毒品，依法不得轉讓，竟基於轉
    讓第三級毒品愷他命之犯意，於98年4 月間某日，在其位於
    彰化縣花壇鄉○○路住處附近之便利商店，無償提供愷他命
    1 小包（重量約3 、4 公克）之愷他命予丁○○。
三、丙○○於98年5 月26日下午3 時31分許，接獲丁○○撥打至
    其所有使用之0000000000行動電話，表示欲向丙○○購買愷
    他命，丙○○明知愷他命（Ketamine）係毒品危害防制條例
    所公告列管之第三級毒品，依法不得販賣，竟基於意圖營利
    而販賣第三級毒品愷他命之犯意，於翌日（27日）凌晨0 時
    01分許，以上開電話撥打至庚○○（行為時為少年，業經本
    院少年法庭判處有期徒刑2 年6 月，緩刑5 年確定）所持用
    之0000000000行動電話，欲向庚○○販入100 公克之愷他命
    ，表示隔天晚上或後天就要等語，庚○○確認毒品貨源後，
    旋於同日下午1 時17分許，以上開電話撥打予丙○○，達成
    100 公克愷他命、價格為3 萬2,000 元之交易合意，並約定
    隔天交付等語，丙○○並陸續以電話聯繫庚○○，確認具體
    交易之時、地後，旋於98年5 月28日中午，依約北上至桃園
    縣桃園市○○路附近之公園約定地點，以新臺幣（下同）3
    萬2,000 元之價格，向庚○○販入愷他命100 公克，隨即於
    翌日中午12時17分許（29日，起訴書記載為98年5 月間某日
    ，應予補充），與丁○○電話聯絡後，旋即前往丁○○位於
    彰化縣福興鄉○○街78號住處，以每包320 元之價格，販售
    交付愷他命10包（每包均少於1 公克）予丁○○，惟該3,20
    0 元之對價迄未收取。嗣經警依法對丙○○所使用上開門號
    監聽後，於98年6 月9 日，持本案核發之搜索票，至其彰化
    縣花壇鄉○○村○○街371 巷16號住處搜索，扣得如附表一
    編號1 所示其所有供販賣愷他命犯罪所用之行動電話1 支、
    編號2 所示供販賣之愷他命（以其所有如編號3 所示之外包
    裝袋2 只包裝）、非其所有而與本案無直接關連之如附表二
    所示之物，而查獲上情。
四、案經桃園縣政府警察局移送臺灣桃園地方法檢察署檢察官偵
    查起訴。
    理  由
甲、程序部分
一、管轄權部分：
    按案件由犯罪地或被告之住所、居所或所在地之法院管轄；
    一人犯數罪，數人共犯一罪或數罪者，為相牽連之案件；數
    同級法院管轄之案件相牽連者，得合併由其中一法院管轄，
    刑事訴訟法第5 條第1 項、第7 條第1 款、第2 款、第6 條
    第1 項分別定有明文。本件被告丙○○、丁○○住所以及其
    被訴之犯罪地均在彰化縣，依同法第5 條第1 項之規定，原
    應以臺灣彰化地方法院為本案之第一審法院管轄權。然被告
    丙○○於經檢察官起訴時，係羈押於臺灣桃園看守所，有卷
    附出入監紀錄可按，是其起訴時之「所在地」係在桃園市，
    依刑事訴訟法第5 條第1 項之規定，本院對於被告丙○○具
    有管轄權，則依刑事訴訟法第7 條第2 項、第6 條第1 項之
    規定，對於被告丁○○所犯本案部分，亦有管轄權。至於被
    告乙○○，因所涉起訴書犯罪事實欄編號十、十三之犯罪地
    均在桃園縣境內，依刑事訴訟法第7 條第1 款第6 條第1 項
    之規定，本院對於被告乙○○所犯本案部分，亦有管轄權，
    合先敘明。
二、證據能力部分：
  (一)按被告以外之人於審判外之言詞或書面陳述，除法律有規定
    外，不得作為證據，刑事訴訟法第159 條第1 項定有明文，
    是被告以外之於審判外之言詞或書面陳述，除非法律別有規
    定者，否則不得作為證據。本件證人己○○、庚○○、乙○○於於警詢中之陳述，業經被告丙○○之辯護人以屬於審判
    外之陳述而不予同意作為證據（見本院卷一第237 頁反面）
    ，證人己○○、丙○○、乙○○於警詢中之陳述，業經被告
    丁○○之辯護人以屬於審判外之陳述而不予同意作為證據（
    見本院卷二第166 頁），檢察官復未舉證證明上開證人於警
    詢中之陳述，有何較可信之特別情況，且為證明犯罪事實所
    必要之情形，依首開規定，上揭證人於警詢之陳述，分別對
    主張排除證據能力之上揭被告，不得作為認定其犯罪之證據
    。但非不得以之作為彈劾證人其餘陳述證明力之證據，附此
    敘明。
  (二)次按被告以外之人於偵查中向檢察官所為之陳述，除顯有不
    可信之情況者外，得為證據；證人、鑑定人依法應具結而未
    具結者，其證言或鑑定意見，不得作為證據，刑事訴訟法第
    159 條之1 第2 項、第158 條之3 分別定有明文。本件證人
    丁○○、乙○○於偵訊所為之陳述，已經具結（見偵C4卷第
    243 頁、偵A5卷第171 頁），且查無有何顯不可信之情狀，
    另本院嗣依當事人之聲請，傳喚上揭證人到庭接受被告丙○○、丁○○之辯護人詰問，有本院審判筆錄可稽（見本院卷
    二第130 至134 頁、卷五第87至88頁、第94頁反面至第97頁
    、卷六第68至71頁、80至83頁），則依上規定，上開證人前
    揭偵訊證述，對於被告丙○○、丁○○自有證據能力，被告
    丙○○之辯護人爭執丁○○偵訊證述之證據能力，及被告丁○○之辯護人爭執乙○○偵訊證述之證據能力，均非可採。
  (三)其餘本件認定事實所引用之本件卷內所有卷證資料（包含人
    證與文書證據、物證等證據）之證據能力，檢察官及被告等
    、其等辯護人於本院準備程序、審理時均不爭執（見本院卷
    一第237 頁反面、卷二第166 頁、卷五第88頁、卷六第69至
    75 頁 、卷七第50至54頁），且無證據證明係公務員違背法
    定程序所取得；又卷內之各項文書證據，亦無刑事訴訟法第
    159 條之4 第1 款、第2 款顯有不可信而不得作為證據之情
    形，或有刑事訴訟法第159 條之4 第3 款其他可信特別情況
    下所製作之文書，而得作為證據，均認有證據能力。
乙、有罪部分
壹、事實欄一部分
一、上開犯罪事實，業據被告乙○○於警詢、偵訊、本院準備程
    序、審理時迭認不諱（見偵E1卷第57頁、偵A5卷第174 頁，
    本院卷五第87至88頁、94至97頁，卷六第68至71頁、第75頁
    反面），核與證人己○○證述槍枝交易情節相符（見偵C1卷
    第135 反面至136 頁、偵C3卷第194 至195 頁，偵A5卷第18
    3 頁，偵E1卷第35頁，偵A6卷第176 至177 頁，偵C4卷第20
    1 至203 頁、223 至224 、237 至241 頁，本院卷三第81至
    91頁，卷四第203 至204 頁），並有被告丙○○所持用0000
    000000門號行動電話於交易後與乙○○等人言及槍枝交易內
    容之通訊監察譯文（，詳後述）在卷可稽，復有警方於98年
    6 月9 日上午8 時30分許，依事後代被告己○○保管槍枝之
    戊○○所供，自甲○○處扣得之槍枝（槍枝管制編號000000
    0000號，外觀為銀色）1 支可證，有桃園縣政府警察局扣押
    扣押筆錄在卷可稽（見偵C2卷第97至99頁），足認被告乙○○前揭具任意性之自白，核與事實相符，而屬可信。
二、被告乙○○之辯護人雖辯稱：己○○所買到的本件槍枝，是
    否確實具有殺傷力，尚有爭議云云。查，經警將上揭甲○○
    處查扣之本案槍枝，經送鑑定結果，固認：送鑑手槍1 支（
    槍枝管制編號0000000000號），認係改造手槍，由仿BERETT
    A 廠M9型半自動手槍製造之槍枝，換裝土造金屬槍管、土造
    金屬抓子鉤而成，經檢視，欠缺楔型塊，致滑套無法正常到
    位，依現狀，認不具殺傷力，有內政部警政署刑事警察局98
    年7 月6 日刑鑑字第0980081434號鑑驗書在卷可稽（見偵A6
    卷第160 頁）。然查：
  (一)據證人己○○堅證：渠取得本案槍枝、6 發子彈後，即因細
    故，於98年3 月1 日凌晨，將槍、彈持往「水管頭12之12號
    」、「下宇內25號」射擊，且前後2 處分別擊發出1 顆、3
    顆之子彈，當天總共用盡6 顆子彈等情，始終一致（見偵A5
    卷第185 頁、偵A6卷第176 、177 頁、偵C3卷第194 、195
    頁、偵C4卷第201 至203 、223 、224 頁，本院卷三第81至
    91頁），己○○查獲當日（98年6 月9 日）即坦認：「我那
    天有持1 把銀色手槍在『水管頭12之12號』對空擊發1 槍」
    （見偵C1卷第135 頁反面）、「開槍是我，在三民（即『水
    管頭12之12號』）是1 槍，在下宇內（即『下宇內25號』）
    我開3 槍，一共4 槍」、「我在復興鄉一共開了4 發」等語
    （見偵C3卷第194 、195 頁），復經偵查檢察官提示本件扣
    案槍枝之照片確認無訛（見偵卷第194 頁），己○○嗣更詳
    指：「在復興鄉（即『下宇內25號』）的時候，銀色打3 發
    」（見偵A5卷第183 頁）、「（問：一個地點開1 發，一個
    地點開3 發？）是，就是扣案的那把槍」（見偵A6卷第176
    頁）、「銀色的槍當時在復興鄉第一個地點（即『水管頭12
    之12號』）擊發1 發，在第二個地點（即『下宇內25號』）
    擊發3 發」（見本院卷一第234 頁反面）、「我在『下宇內
    25號』總共開了約4 、5 次，我當時站在房子的落地窗前朝
    房子的鐵皮屋頂扣扳機，第1 槍有擊發，第2 槍沒有擊發，
    退彈時子彈還多掉1 顆，第3 槍有擊發，後來開下去都卡卡
    的聲音，最後一槍朝屋內天花板射擊，子彈擊發出去的時候
    發出很大的聲音，整個槍身已經裂開了，我拿槍的手被震的
    麻麻的」（見本院卷三第89頁）、「我當時帶2 把槍上去，
    一把是黑色的槍，一把是銀色的槍，黑色的槍在第一個地點
    第1 次開就裂掉，銀色的槍在第二個地點打3 發也是裂掉」
    （見偵A5卷第183 頁），並直認：「當天在復興鄉的這2 個
    地點就只有我開槍」（見本院卷三第90頁）等語在卷。
  (二)而證人己○○所證，持上揭槍、彈射擊之情，亦據在場目擊
    證人戊○○於警詢、偵訊指證歷歷，證稱：復興鄉現場只有
    己○○開槍，並無他人開槍等語（見偵C2卷第133 至138 頁
    、偵C3卷第131 至133 頁、偵C4卷第215 頁）等語，與己○○所證互核一致。
  (三)經核上開「水管頭12之12號」、「下宇內25號」2 處遭槍擊
    後，經警至現場採證結果，在「水管頭12之12號」屋外靠近
    門口的柏油路上採到2 顆彈殼（經鑑定機關編號1 、2 ），
    在「下宇內25號」該屋落地窗外的地面上採到3 顆彈殼（經
    鑑定機關編號3 、4 、5 ），並在屋內進門左側之門板（木
    質）內、屋內餐廳之門柱（木質，厚度約30公分）內，分別
    採到1 、2 顆彈頭（經鑑定機關編號1 、2 、3 ），有桃園
    縣政府警察局大溪分局刑案現場勘查報告、現場採證照片55
    張在卷可稽（見偵E4卷第1 至27頁，「下宇內25號」部分之
    彩照見本院卷七第14至41頁），復據採證員警辛○○詳證明
    確（見本院卷七第48至50頁）。經本院依職權將上開彈殼、
    彈頭，與扣案槍枝送鑑比對，結果雖認：扣案槍枝（槍枝管
    制編號0000000000號）試射彈頭、彈殼，經與本局98年4 月
    22日刑鑑字第0980031575號鑑定書（即復興鄉槍擊案）案內
    彈頭3 顆、彈殼5 顆比對結果，其刮擦特徵紋痕與彈底特徵
    紋痕均不足，無法確認是否由該支槍枝所擊發，有內政部警
    政署刑事警察局99年3 月12日刑鑑字第0990012203號函在卷
    可稽（見本院卷四第190 頁），惟查：
  1.該2 處採得之總計5 枚彈殼中，經送鑑定結果，其中僅4 枚
    均係「已擊發」之非制式金屬彈殼，有內政部警政署刑事警
    察局98年4 月22日刑鑑字第0980031575號鑑驗書在卷可稽（
    見偵E4卷第32至34頁），與證人己○○所證，總共擊發「4
    發」之情節相吻。再比對該「已擊發」彈殼之現場分佈情形
    ，為第一個地點（「水管頭12之12號」）1 枚（即編號1 ）
    、第二個地點3 枚（即編號3 、4 、5 ），亦與證人己○○
    所供，係在第一個地點擊發「1 」發、第二個地點擊發「3
    」發之情節一致。尤以，編號1 、3 之彈顆（分別採自第一
    個地點、第二個地點），經鑑驗結果，認：彈底特徵紋痕相
    符，認均係由「同一支槍枝」所擊發（另3 顆即編號2 、4
    、5 之彈殼，其彈底特徵紋痕不足，無法確認是否由同一槍
    枝所擊發），有前引鑑驗書為憑，更與己○○所供，當時所
    帶黑色槍枝在第1 個地點不能擊發，係銀色槍枝（即本案槍
    枝）在前後2 處均有擊發，且係分別擊發1 、3 發之情，完
    全一致。再由2 處彈殼起獲地點，均係屋外門口之地面上，
    與己○○所證站在屋外射擊之情相符。其中「下宇內25號」
    處之彈殼係在「落地窗外」之地面處，彈頭係在屋內之門板
    、門柱內處，更與己○○所證，站在落地窗外朝屋內射擊之
    情合致。均足徵己○○所證，其持本件向丙○○等人所購得
    之槍、彈射擊並有擊發之情，信而有徵，應屬事實。
  2.雖「水管頭12之12號」處未起獲彈頭，亦查無其他槍擊痕跡
    ，而無從查知該發子彈之殺傷力。然「下宇內25號」處起獲
    之3 顆彈頭，係貫穿落地窗玻璃（造成彈孔）後，深入屋內
    門板（木質）內、門柱（厚度達30公分，木質，彈頭射入達
    3 分之2 深處）內，造成落地窗玻璃碎裂、門板破損、門柱
    破裂損壞，有槍擊現場照片（見本院卷七第14至26頁）存卷
    ，及證人辛○○證述可稽，己○○於「下宇內25號」處所擊
    發之3 顆子彈，既足以貫穿客廳落地玻璃門，復更射入門板
    、門柱深處致使破裂、損壞，堪認該3 顆子彈均足以穿透人
    體皮膚，是本件槍枝及該3 顆子彈均具有殺傷力，至屬灼然
    。被告乙○○之辯護人所辯，即非可採。至其餘3 顆子彈，
    因無證據證明確有擊發造成物損人傷之情，依罪證有疑、利
    歸被告之原則，本院認定應不具殺傷力，允宜敘明。
三、訊據被告丙○○固坦承獲悉己○○欲購槍，即聯絡丁○○後
    ，告知己○○槍、彈之價格，並與己○○約定當晚交易地點
    ，到交易現場向己○○收取購槍價金4 萬元，其後，又經己○○告知槍枝有故障，乃與丁○○至己○○之水電行看槍等
    情（見偵C1卷第91、92頁、偵C4卷第3 、4 、237 、239 、
    241 頁、偵A5卷第176 、184 、187 頁、偵A6卷第180 、18
    1 頁，本院卷一第116 頁反面、卷四第22至27頁、第78至85
    頁、第201 頁反面、卷六第75頁）；被告丁○○固坦承確有
    依丙○○之通知，前往上開交易地點與丙○○見面，且曾至
    己○○之水電行，並有看到槍等情（偵C4卷第222 、240 、
    241 頁，本院卷二第165 頁反面、卷四第197 頁反面至204
    ，卷六第76頁，卷七第54頁反面），惟均矢口否認有何販賣
    槍、彈犯行，被告丙○○辯稱：槍、彈是丁○○賣的，我只
    是居間介紹而已，己○○是與丁○○交易，我向己○○收到
    的4 萬元已轉交給丁○○收受，我並未分得任何利益云云（
    本院卷一第116 頁反面、卷四第22至27頁、第78至85頁、第
    201 頁反面、卷六第75頁），被告丁○○辯稱：我沒有販賣
    槍、彈，丙○○打電話叫我過去，我當時剛下班，我以為是
    要打牌才去的，我並沒有看到己○○，也沒有看到槍，到己○○水電行看到的槍是瓦斯玩具槍云云（本院卷二第165 頁
    反面、卷四第197 頁反面至204 ，卷六第76頁，卷七第54頁
    反面）。經查：
  (一)己○○欲購槍，乃於上開時間，透過乙○○向丙○○探詢有
    無門路，經丙○○告以槍、彈價格為4 萬元，約定當晚至上
    揭地點見面交易，己○○乃與乙○○共同駕車，先與丙○○
    在彰化交流道會合，復同往和線路某別墅前之空地處，經丙○○向己○○確認已備妥現金後，即由丙○○打電話通知丁○○攜槍、彈前來，約等半小時後，丁○○攜槍、彈到場，
    丙○○乃向己○○收取4 萬元並清點無誤後，乃將丁○○所
    攜到場之槍、彈置於己○○車內駕駛座腳踏板處而為交付，
    己○○當場打開包裝確認內有槍、彈，旋即與乙○○共同駕
    車離去之情，已據被告丙○○坦認不諱（見偵C1卷第91、92
    頁、偵C4卷第3 、4 、237 、239 、241 頁、偵A5卷第176
    、184 、187 頁、偵A6卷第180 、181 頁，本院卷一第116
    頁反面、卷四第22至27頁、第78至85頁、第201 頁反面、卷
    六第75頁），核與證人己○○、乙○○之證述相符（見偵C1
    卷第135 反面至136 頁、偵C3卷第194 至195 頁，偵A5卷第
    174 、183 頁，偵E1卷第35、57頁，偵A6卷第176 至177 頁
    ，偵C4卷第201 至203 頁、223 至224 、237 至241 頁，本
    院卷三第81至91頁，卷四第203 至204 頁、卷五第87至88頁
    、94至97頁，卷六第68至71頁、第75頁反面），其中：
  1.被告丙○○坦稱：「當時是乙○○先跟我電話聯絡，找我說
    己○○要購買槍枝，我才找上丁○○，我就與丁○○聯繫，
    我問丁○○價格，就約定大概3 萬5 千元至4 萬元，我問完
    丁○○後，我再打電話跟己○○說槍枝的價格，講完後，己○○當天就南下來了，他下來時打電話給我，我開車到和美
    交流道與己○○會合，當時乙○○也在己○○車上，我就帶
    己○○到我朋友位於和線路住處門前廣場等候丁○○，…丁○○開車到場，丁○○便下車，丁○○手提一個紙袋進入己○○車內，當時槍彈是放在紙袋內，己○○將槍取出後看一
    看就離去己○○是先將錢4 萬元交給我，我就把錢4 萬元交
    給丁○○」、「後來己○○打電話跟我說槍有問題，丁○○
    來看後，說缺少零件，要把槍帶回去」等語（見本院卷四第
    79頁反面）。
  2.證人己○○於偵訊中具結證稱：「（問：這把槍哪來的？）
    買的，丙○○有到場，但槍是阿瑋的。…我跟丙○○、阿瑋
    在一間房子，那天阿瑋有到場…，阿瑋我不認識，我跟丙○○認識也是乙○○介紹的」、「（問：那把銀色槍為何會到
    戊○○手裡？）阿瑋修理好後，拿給乙○○，他好像有欠戊○○錢，所以把槍放在戊○○那裡」（偵A5卷第183 頁）、
    「（問：你有透過乙○○介紹向丁○○在彰化縣和美鎮購買
    手槍？）有，還有阿瑋」、「（問：你向丙○○、阿瑋買槍
    ，屬實？）有一次，就是銀色那把時，他們2 人都在場」、
    「（問：銀色的扣案手槍是98年2 月在彰化買的？）是」、
    「（問：這一次丙○○和阿瑋都在場？）是」（偵A6卷第17
    7 頁）、「（問：在何時何地買槍？）丙○○在98年2 月時
    帶我去彰化，路名我不知道，以4 萬元把1 把槍、6 顆子彈
    」、「（問：當時在場有誰？）丙○○、阿瑋」、「（問：
    確定是他賣給你的？）是，他（指明在庭之丁○○）跟丙○○」、「（問：確定？）我確定」、「（問：丙○○有無協
    助你在場談論槍的價格？）阿瑋我不認識，是丙○○告訴我
    槍的價錢，4 萬元，一手交錢一手交貨，錢是我拿給丙○○
    」（偵C4卷第223 、224 頁）、「（問：98年3 月下旬在你
    的水電行，你有無聯絡丙○○請丁○○到水電行檢查手槍？
    ）我記得是銀色的」、「（問：丁○○有無說是零件故障？
    ）有」、「（問：丁○○有無當場更換零件？）他沒有更換
    零件，他是整支拿回去」、「（問：丙○○有無在場？）有
    」、「（問：那把銀色的槍和6 發子彈買多少？）4 萬元」
    、「（問：你錢交給丙○○轉交丁○○？）我與丁○○不熟
    ，我錢交給丙○○。…丙○○有說算便宜一點，我給4 萬元
    」（偵C4卷第237 、238 頁）、「透過丙○○，丁○○來時
    就有那把銀色的槍，我錢交給丙○○」（偵C4卷第242 頁）
    等語，先後一致，於本院審理時，再堅指：「我問乙○○有
    沒有認識在賣槍的，我要買來玩一玩，乙○○說他哥哥丙○○比較有門路，乙○○就馬上打電話給丙○○，然後馬上跟
    我說有，他哥哥那邊有門路，電話中丙○○就說1 支4 萬元
    ，還有6 顆子彈，好像是當天很晚的時候，丙○○叫我跟乙○○下去彰化的交流道等他，因為到了彰化的路我不熟，我
    們就跟在丙○○的車後面，一直開到一間別墅前的空地，我
    們就下車，丙○○就問我有沒有帶錢，我說我有帶錢，丙○○就打電話說『阿瑋，人家有帶錢來，你東西拿過來』，大
    概等了半小時左右，丁○○就開車過來，丙○○看到丁○○
    開車過來，丙○○就對我說『錢交給我，我算算看』，我就
    算錢給丙○○，算好錢之後，我問丙○○『那東西呢？』，
    丙○○就跟我說『在你車子裡面』，我便回車上去看，發現
    在我駕駛座腳踏板處有一個用報紙、塑膠袋包起來的1 包東
    西，我就當場打開來看，裡面就是扣案的這把手槍和6 顆子
    彈沒有錯，乙○○才過來說『老闆，這支槍有沒有漂亮』」
    、「我是在買槍當天第1 次見到丙○○，當時丙○○並沒有
    介紹我與丁○○認識，丙○○只是說阿瑋有門路幫我拿東西
    」、「我透過乙○○問丙○○有沒有門路可以買槍，乙○○
    並沒有告訴我丙○○是透過誰」、「後來槍身壞掉，我打電
    話問丙○○說槍身已經裂開，丙○○問我有沒有辦法送去彰
    化，我說太遠了危險，丙○○就說好，他叫阿瑋來我的水電
    行，丙○○要聯絡阿瑋過來，丙○○就先到我的水電行，過
    了半小時丁○○到我的水電行，但是他們2 台車是一起走的
    」（見本院卷三第83頁反面、88頁反面）等語明確。
  3.證人乙○○亦證稱：「是我在電話中問丙○○有沒有槍的門
    路，丙○○跟我說他要問問看。…丙○○就說大概要4 萬，
    通完電話後，當晚我就與己○○一起開車下去，當彰化的交
    流道下來，是丙○○開車過來帶我們，到一個地點後，因為
    槍枝在丙○○的朋友那邊，所以我們等了半小時多，我看到
    丙○○的朋友開車過來，直接下車後，走到己○○車子駕駛
    座旁邊，我到旁邊去等，己○○後來就說他們好了，叫我上
    車回桃園」（見本院卷五第94頁反面至97頁、卷六第68至71
    頁、偵A5卷第174 頁）等語。
  4.被告丙○○與乙○○、證人己○○於查獲之初，均一致指明
    係先由丙○○與己○○、乙○○會合後，到和線路現場等候
    半小時，才由丁○○攜槍、彈到場，互核相符。衡情，槍枝
    交易乃屬犯法之事，理當迅速進行槍枝交易後即離去，若非
    為等候丁○○攜槍、彈到場交易，實無留滯現場半個小時之
    久，徒增遭查獲之風險。更無通知毫無干悉之第三人丁○○
    前來槍枝交易之現場觀看，自曝渠等販槍違法犯行。被告丁○○所辯，已違事理。
  5.經核被告丁○○先後所辯，先稱：「丙○○說阿林下來，叫
    我過去，要我陪他過去」、「有見到己○○，但我不認識他
    」（偵C4卷第222 、224 頁）、「丙○○當時只有說朋友下
    來給我認識，說要一起吃飯」（偵C4卷第24 1頁）、「丙○○說有朋友下來，要我過去聊天，我就只有跟丙○○聊天而
    已，沒有跟其他人聊天」（見本院卷二第16 5頁反面）；後
    稱：「我有去，但不是去交槍，…我以為是去打牌，…那時
    我在別墅外面的路旁跟丙○○聊天，我並沒有進去別墅，我
    沒有看到己○○」（見本院卷四第197 頁反面）、「丙○○
    要我過去打牌，所以我就過去」（見本院卷六第76頁），非
    惟到場原因究竟係為「認識朋友」、「與朋友聊天、吃飯」
    抑或「與丙○○打牌」，前後不一，甚至對於當時有無見到
    「己○○」或其他人之說詞，前後竟為完全相反之說詞，且
    既稱因打牌而到場，卻未見有任何打牌之舉即離去，更顯矛
    盾。雖又稱係要聊天而到場云云，惟聊天大可電話為之，何
    須耗費半小時之車程，更無捨舒適室內處所而要深夜在大馬
    路旁會面聊天之理，所言風塵僕僕到場僅為寒暄幾句之說詞
    ，均悖常理，毫無足採。
  6.再本院細核被告丙○○所使用門號0000000000號電話通訊監
    察譯文內容，與丁○○持用之門號0000000000電話通話內容
    ，確有討論子彈之內容：
  「（98年5月25日上午10時56分15秒許）
    丙○○問：你原本的「油」還有嗎？
    丁○○答：原本的「油」喔，原本的沒有，還要再做，應該
    這2天才有辦法。…」
    復經被告丁○○自承通話中的「油」即指子彈（見本院卷七
    第54頁反面），被告丙○○更詳細供認：這是我跟丁○○的
    通話內容，「油」是子彈，是我問丁○○還有沒有子彈，丁○○回答我說子彈他還要再做等語（見本院卷七第54頁反面
    ）。
  「（98年5月25日17時20分07秒許）
    丙○○問：油（指子彈）跑到沒嗎？
    丁○○答：他現在人在彰化，我等一下才過去。…
    丙○○問：22現在1支多少？他問說可以烤成粉紅色嗎？…
    戊○○（以丙○○之電話）問：然後那個膛線上面也粉紅色
    的。
    丁○○答：我問看看啦」（見偵E4卷第211頁）
    ，均足徵己○○、丙○○所指，被告丁○○販賣槍、彈之情
    ，並非子虛。
  7.稽上直接、間接證據，足認被告丁○○確有共同販賣槍、彈
    之犯行，事證已臻明確。被告丁○○上開所辯，要屬卸責狡
    展飾詞，並無可採。
  (二)被告丙○○雖辯稱僅係居間介紹而已（本院卷一第116 頁反
    面、卷四第22至27頁、第78至85頁、第201 頁反面、卷六第
    75頁），其辯護人辯稱：被告丙○○僅係構成幫助犯（見本
    院卷六第76頁反面）云云，惟：
  1.刑法上關於正犯與幫助犯之區別，係以行為人主觀上之犯意
    及客觀上之行為為其準據。凡以自己犯罪之意思而參與犯罪
    ，無論其所參與者，是否為犯罪構成要件之行為，皆為正犯
    。其以幫助他人犯罪之意思而參與犯罪，其所參與者，苟係
    犯罪構成要件之行為，亦為正犯，必以幫助他人犯罪之意思
    而參與者，又為犯罪構成要件以外之行為，始為幫助犯（最
    高法院96年度臺上字第5581號判決參照）。又所謂參與犯罪
    構成要件以外之行為者，指其所參與者非直接構成某種犯罪
    事實之內容，而僅係助成犯罪事實實現之行為而言，苟已參
    與構成某種犯罪事實之一部，即屬分擔實施犯罪之行為，雖
    僅以幫助他人犯罪之意思而參與，亦仍屬共同正犯（最高法
    院97年度臺上字第6404號判決參照）。
  2.經查，己○○與丁○○間互不認識，無法聯絡，己○○無從
    聯繫到丁○○，亦據證人己○○證稱：我與丁○○不熟，我
    是透過丙○○才能跟丁○○見面聯絡等語在卷（見偵C4卷第
    238 、239 頁，本院卷三第87頁反面），是己○○證述，係
    因丙○○有門路可以拿到槍枝，錢也是交給丙○○，伊才會
    在查獲之初，在警詢、偵訊供稱係向丙○○買槍等語（見本
    院卷三第83頁反面、第87頁反面、偵C1卷第135 頁反面、偵
    C3卷第195 頁），核與事實相符，被告丙○○自與丁○○間
    有共同販賣槍、彈之犯意聯絡。
  3.被告丙○○先告知己○○可以拿到槍枝，旋與己○○議妥交
    易之價金、數量，並約定交易地點後，居間聯絡丁○○到場
    ，並於丁○○攜槍、彈到場交付時在場，又負責向己○○收
    取點收價金，嗣該槍枝故障時，更與丁○○共同前往己○○
    處查看故障之情，於槍枝取回修理後，又囑乙○○勿將槍枝
    趁機變賣販售，有被告丙○○自承：己○○說銀色的槍有問
    題，我又聯絡丁○○，丁○○又上來去己○○店裡看槍後，
    就把槍管留下，槍身帶回彰化鹿港修理，修理好之後，乙○○有來彰化，我就請乙○○將槍拿回去給己○○，結果己○○說先寄放在乙○○那裡，但沒地方放，就先寄放在戊○○
    那裡等語可參（見偵C4卷第4 頁），並有丙○○所使用0000
    000000號電話通訊監察譯文內容可稽（偵E4卷第209 頁反面
    頁），佐以被告丙○○更在庚○○以電話詢問何人販售該槍
    予己○○時，予以默認（有同上電話通訊監察譯文可稽，偵
    E4卷第211 頁），被告丙○○平日所使用之0000000000號行
    動電話內，竟有多張丁○○傳送儲存之槍枝照片，有本院99
    年1 月11日勘驗筆錄、手機內之槍枝照片列印5 紙可按（見
    本院卷三第47至53頁），在在足認被告丙○○顯有共同販賣
    槍、彈之犯意聯絡，且已參與買賣槍、彈之構成要件行為（
    收取價金），非僅單純從中媒介，自屬共同正犯，而非幫助
    犯。至非法販賣槍、彈犯行之成立，與被告丙○○是否因而
    獲得不法利益無關，被告丙○○辯稱：價金4 萬元全數交給
    丁○○，並無從中獲利云云，亦無解其共同販賣槍、彈罪責
    之成立。
  4.被告丙○○雖一度辯稱：我有幫己○○補貼5 千元云云（偵
    C1卷第91頁反面），然此為證人己○○堅詞否認在卷，並指
    明：我當天身上帶10幾萬下去，我當時拿4 萬元出來給丙○○等語（見本院卷三第83頁反面），復與被告丙○○於本院
    審理時，直承：「（問：當時己○○給你的是多少錢？）4
    萬」，衡情，己○○應無在未備妥現款前，即長途跋涉，貿
    然南下購槍，遑論丙○○與己○○非親非故，豈有可能為己○○墊付購槍價款，所辯實屬無稽，並無可採。
四、綜上所述，被告丙○○、丁○○、乙○○犯罪事證明確，均
    堪認定，應依法論科。
貳、事實欄二部分
一、上開犯罪事實，業據被告丙○○於本院準備程序、審理時供
    認不諱（見本院卷二第134 頁、卷六第84頁），並坦認：「
    我有在98年4 月份在我位於彰化縣花壇鄉○○路住處附近的
    便利商店交付愷他命1 包〈重量約3 、4 公克〉給丁○○」
    （見本院卷六第84頁）、「98年4 月間某日，丁○○告知我
    ，如有上來桃園，再幫他帶回愷他命數克，我於住家附近之
    便利商店交付給丁○○，當時並未拿取任何金錢」（見本院
    卷四第24頁之刑事答辯狀）、「我確實在98年4 月間某日拿
    1 次愷他命給丁○○，我不是要賣他，我是要送他」（見本
    院卷二第134 頁）等語，核與證人丁○○指證：我在98年4
    月間在丙○○住處附近向丙○○取得愷他命之情節，所指交
    付愷他命之時間（98年4 月）、地點（丙○○住處附近之便
    利商店）均相符（見偵C4卷第243 頁、本院卷二第130 至13
    4 頁），足認被告丙○○前揭具任意性之自白，應確有其事
    ，並非虛妄，而與事實相符，自屬可信。
二、證人丁○○雖於偵查中指稱該次係有對價性之買賣交易，並
    指稱：係以每包300 多元之價格購買10包愷他命云云，惟依
    卷內通訊監察譯文內容所載，丁○○當時已有涉販賣毒品重
    罪嫌疑（詳後丙所述），復經檢察官於偵查中以被告身分進
    行調查，且就上揭販槍犯行（事實欄一所示，與本案同時間
    遭偵查），與丙○○間互相推諉、利害相反，此等客觀陳述
    條件下，丁○○主觀上已有不實陳述、誇張誣指之高度動機
    ，是其指證丙○○販毒之陳述，必需相當之補強證據，始足
    擔保真實，然觀諸卷內，僅有丁○○單一指述，且丁○○所
    指被告丙○○此次販毒之證述內容，就毒品交易之實際數量
    （被告丙○○稱係1 包約3 、4 公克，丁○○則指證係10包
    愷他命）、金額（被告丙○○稱係無償，丁○○則指稱係買
    賣）等基本犯罪事實，卷內無諸如監聽譯文或其他人證、物
    證等相關證據足資證明，而丁○○亦未能明確說明該次交易
    價金，僅泛稱「單價大約是300 多元」、「到現在為止我都
    還沒有付這筆」云云（見本院卷二第133 頁），則被告丙○○是否能自「300 多元」之價金中賺取價差，而有營利意圖
    ，亦非無疑，此外，復查無其他直接或間接之補強證據可資
    審認，無從確定丁○○所指「對價性交易」乙節為真實，尚
    難執此證人丁○○所陳猶待辨明之單一供述，作為被告丙○○販賣愷他命犯罪之不利論證，依罪證有疑、利歸被告之原
    則，僅足認此次被告丙○○係以無償轉讓較低數量（即1 包
    3 、4 公克）之愷他命予丁○○，並非販賣較高數量（即10
    包愷他命）之愷他命，允宜敘明。
三、稽上各節，足認被告丙○○如事實欄二所示轉讓第三級毒品
    犯罪，事證明確，已堪認定，應依法論科。
參、事實欄三部分
一、訊據被告丙○○固坦承自己並無施用愷他命，卻於上揭時地
    ，以3 萬2,000 元向庚○○購入100 公克之愷他命，嗣從中
    取出愷他命10包，於上揭時地交付丁○○等情（見本院卷一
    第116 頁反面、第236 頁反面、卷二第134 頁、卷四第22至
    27頁、本院卷六第84頁反面、第160 至164 頁、卷七第59至
    60 頁 ），惟矢口否認有何販賣愷他命犯行，辯稱：該100
    公克之愷他命是乙○○託我代購，是乙○○要賣的，後因品
    質不佳，我才將其中10包愷他命送予丁○○云云（本院卷一
    第116 頁反面、第236 頁反面、卷四第22至27頁、本院卷六
    第84頁反面、卷七第59至60頁）。
二、然查，上揭犯罪事實，業據證人丁○○指證歷歷（見偵C4卷
    第243 頁，本院卷二第133 頁反面），並據證人庚○○供證
    綦詳（見本院卷三第8至11頁），且查：
  (一)被告丙○○於查獲當日（98年6 月9 日）已明確自承販入扣
    案愷他命以牟利之情在卷，於警詢中自承；「（現場查獲愷
    他命2 包毛重52.3公克，你持有上述之物作何用途？）原本
    是想要拿來販賣牟利，但因為愷他命含有雜質，所以並未與
    他人交易」、「（問：你愷他命如何購得？）我是向一位叫
    皓均的少年以100 公克3 萬2 千之價錢購得，我是於98年5
    月28日14時許在桃園市○○路附近公園向庚○○購得」、「
    （問：你為何要販毒牟利？）因為我目前失業中有經濟壓力
    ，所以才想要販賣毒品從中牟利」、「（問：你欲以何價錢
    販售牟利？）愷他命我是以100 公克3 萬2 千元購得（每1
    公克320 元），我欲以每公克400 元賣出，每公克賺取80元
    之價差」、「（問：你以何方式向庚○○購得毒品？）經由
    電話聯絡，交易當日我是由彰化開車北上至桃園與庚○○完
    成交易」、「（問：你向庚○○購得之100 公克愷他命為何
    警方查扣時僅剩52.3公克？）所短少的部分是我交給我堂弟
    乙○○辨識，乙○○看了我所購買的愷他命顆粒大小與他之
    前看到的形體形狀不太一樣（粗細大小不一），所以才跟我
    講說該愷他命純度不純」、「（問：你是否施用毒品？）我
    沒有施用任何毒品」（偵C1卷第88頁反面至89頁）；同日偵
    訊再坦認：「（問：是否施用毒品？）沒有」、「（問：是
    否有販賣？）我這個月本來打算開始賣，可是因為我手上的
    愷他命品質太差，還沒開始賣」、「（問：警察在你屋內查
    獲之愷他命就是你本來打算賣的嗎？）是」、「（問：愷他
    命哪來的？）跟庚○○買的，100 公克3 萬2000元，我是在
    桃園市○○路附近的公園跟庚○○買，當時我是先給他錢，
    他又拿我的錢去跟人買了以後，再拿來交給我」、「（問：
    在你房間內只有找到50幾公克，剩下的愷他命去哪了？）我
    先拿給我朋友阿瑋，我朋友阿瑋說品質不好，我又拿給乙○○20幾公克，請他看看，乙○○也說品質不好」、「（問：
    你本來打算怎麼賣？）1 公克賣400 元」、「（問：你跟庚○○買毒那天如何聯絡？）我是前一天打給庚○○，跟他說
    要買毒，隔天上午我才上桃園，下午2 點左右到桃園，我將
    錢交給庚○○後，他才去找人接貨，再拿回來賣給我」（偵
    C4卷第5 、6 頁）；於本院羈押訊問時，更供稱：「（問：
    你是否本來打算販賣愷他命，所以向庚○○以3 萬2,000 元
    的代價買入愷他命？）是。我確實是以3 萬2 買入」（見本
    院98年度聲羈字第392 號卷第20頁）。
  (二)被告丙○○於上揭時間，接獲丁○○之電話，表示欲向丙○○購買愷他命之意，始向庚○○電詢而販入100 公克之愷他
    命，復於販入後翌日第一次賣出予丁○○之事實，亦有下列
    通訊監察譯文可佐：
  被告丙○○所持用0000000000電話，於98年5 月26日下午1
    時31分17秒接獲丁○○持用0000000000電話，其通話內容略
    以：
    丁○○：我剩沒幾瓶了。
    丙○○：你如果你要，我禮拜4、5再拿。
    丁○○：你是要拿散的還是整組的？
    丙○○：散的啦，現在就沒，我問皓均他們就沒有整組可拿
            了。
    丁○○：是喔，我想你拿整組會比較便宜。
    丙○○：皓均那邊要拿品質比較好的就沒啦，都臺灣的，…
            臺灣的20多就有啦，皓均說那很差，差的我就不拿啦。
    丁○○：拿差的就沒用。
    丙○○：我都叫皓均幫我處理啊，皓均說現在拿整組的都沒
            了，散的價錢很高，散的要37、38左右。
    丁○○：你說的是100左右吧。
    丙○○：100 差不多37、38左右，我給你，我要賺一點，之
            前我給你44嘛，有是變46啦，我本來是算件的。
    丁○○：你要賺一樣給你賺，我們算重量的，我這樣才好做
            ，我還要給人家抽咧，我也有散腳在幫我放啊。
    丙○○：你如果要算重量的，我利潤划算就好，一樣46，這
            樣我一樣拿品質好點，一樣算重量給你。
    丁○○：因為洪董對面那個，他現在做我的線就好。
    丙○○：反而賣散的比較好賺耶，我昨天光賣散的差不多4
            、5萬。
    丁○○：是喔。
    丙○○：我身上的都出掉了。
    丁○○：賣散的最少賺一半。
    丙○○：我就500、600出啊。
    丁○○：對啊。
    丙○○：我都是點7啦、散袋點9啦。
    丁○○：是喔。我們差不多秤這樣就好啦。
    丙○○：我就說，如果要，我應該是後天才會上去，我上去
            拿就好。…。要不然做這個很划算。
    丁○○：我就說一定划算，你給我像上次44啊，回來我出5
           ，還很划算。
    丙○○：問題是我算重量給你，你不用啊。
    丁○○：我算件的。
    丙○○：主要是顧品質啦。…我聽說台製的是買國外原料回
            來洗。…
  被告丙○○所持用0000000000電話，於98年5 月27日凌晨0
    時01分07秒撥打予庚○○持用0000000000電話，其通話內容
    略以：
    庚○○：喂。
    丙○○：你那邊100有嗎？
    庚○○：100喔，好，我現在幫你問，你是什麼時候？
    丙○○：我大概明天晚上或後天要。
    庚○○：好。
    丙○○：價格咧？
    庚○○：32、33吧，我現在幫你問，可能價格有降低吧。
  被告丙○○所持用0000000000電話，於98年5 月27日下午1
    時17分33秒接獲庚○○持用0000000000電話之來電，其通話
    內容略以：
    庚○○：志強哥喔。
    丙○○：嗯。
    庚○○：你什麼時候要？
    丙○○：我應該今天晚上，沒上去就是明天。
    庚○○：好。
    丙○○：你有多少？
    庚○○：100啊。
    丙○○：100有喔？
    庚○○：有啊。
    丙○○：價格咧？
    庚○○：一樣32啊。
    丙○○：32喔，比之前的還好嗎？你有試過嗎？
    庚○○：沒試呢，因為是不同人的，現在幫你試啊，因為我
            剛叫他送板過來。
    丙○○：你幫我試一下，要之前跟你哥拿差不多喔。
    庚○○：嗯。
    丙○○：要有那種後座力，人家比較喜歡。
  被告丙○○所持用0000000000電話，於98年5 月27日下午1
    時47分01秒接獲庚○○持用0000000000電話之來電，其通話
    內容略以：
    庚○○：志強哥喔。
    丙○○：嗯。
    庚○○：品質OK。
    丙○○：跟之前有一樣嗎？
    庚○○：好像有比較好一點。
    丙○○：確定喔？
    庚○○：嗯。啊他說要確定的時間。
    丙○○：確定的時間，明天。
    庚○○：明天幾點？
    丙○○：中午左右好不好？
    庚○○：好。
  被告丙○○所持用0000000000電話，於98年5 月28 日下午1
    時45分29秒接獲庚○○持用0000000000電話之來電，其通話
    內容略以：…
    丙○○：你確定品質可以喔？
    庚○○：OK的，我昨天有試啊。
    丙○○：跟昨天一樣嗎？還是比它好？
    庚○○：比較好一點。
  被告丙○○所持用0000000000電話，於98年5 月29日中午
    12時17分35秒許，接獲丁○○使用之市號門號000-000000
    號之來電，其通話內容略以：
    丁○○：你那不是用好了？
    丙○○：有啊。
    丁○○：好了嗎？
    丙○○：嗯阿。
    丁○○：我這邊也空了，人家還要。
    丙○○：喔。…什麼時候要？
    丁○○：看你什麼時候有空。…嗯，現在人家是在問，上次
            還2嘛，這2天拿給你，我要他拿錢過來給我。
    丙○○：喔，好。
    丁○○：嗯啊。
    丙○○：我等下拿過去，我再拿東西給你試試看。
    丁○○：好。
  由對話內容中，被告丙○○明白向丁○○表示「我給你，
    我要賺一點」、「我利潤划算就好」，丁○○亦對丙○○表
    示「你要賺一樣給你賺」，丁○○係向丙○○購買愷他命，
    而非無償，情極至明。且證人丁○○指明：這次交易，每包
    愷他命的重量都不到1 公克等語（見本院卷二第130 頁反面
    ），與前揭譯文內容中，丙○○表示「我給你，我要賺一
    點」、「我都是點7 啦、散袋點9 啦」等情相符，足認丙○○確有賺取價差，而有營利意圖甚明；再由對話後，被告
    丙○○旋即向庚○○電詢販入愷他命（對話至），復於
    販入愷他命後，隨即將愷他命交付丁○○（對話，經被告
    丙○○自承：這段對話就是我要拿10包愷他命去給丁○○等
    語，見本院卷七第60頁），足認被告丙○○販入愷他命後旋
    即第一次賣出予丁○○，事證明灼，證人丁○○所指向被告
    丙○○上揭購毒之情，應屬可信。
  (三)此外，復有警方自丙○○位於彰化縣花壇鄉○○村○○街37
    1 巷16號住處，扣得如附表一編號2 所示（以編號3 之外包
    裝袋分為2 包）扣案物為證。而該扣案物經本院送內政部警
    政署刑事警察局鑑定，結果認：經檢視均為白色細晶體，外
    觀型態均相似，驗前總毛重53.05 公克，包裝塑膠袋總重1.
    98公克（驗前總淨重為51.07 公克），隨機抽取1 包鑑定，
    取樣0.14公克鑑析用罄（驗餘總淨重為50.93 公克），檢出
    第三級毒品愷他命成分，純度約55％，依據抽測純度質，推
    估該2 包均含愷他命之驗前總純質淨重約28.08 公克，有內
    政部警政署刑事警察局98年12月16日刑鑑字第0980167141號
    鑑定書1 紙在卷可稽（見本院卷四第191 頁，詳附表一所載
    ）。由鑑定結果認為純度僅有「55％」，與丙○○販入愷他
    命後，向庚○○表示愷他命品質不佳之通話譯文內容（見偵
    C1卷第105 頁反面、第106 頁）亦為合致。
  (四)被告丙○○雖否認犯罪，惟被告丙○○既無施用愷他命之情
    形，卻一次大量購入數量多達100 公克之愷他命，顯非合理
    。雖又辯稱：毒品是乙○○委其代購云云，然與其查獲之初
    所供，因失業經濟狀況不佳，起意牟利而販入毒品之情不符
    ，且衡以本案無論是3 萬2,000 元之出資、與庚○○洽談而
    達成交易之合意、甚至出面進行毒品、價金之取得、交付之
    人，始終均係被告丙○○，非乙○○，觀諸被告丙○○所使
    用0000000000號電話於98年6 月1 日19時08分09秒許，與庚○○所持0000000000號電話通話譯文，被告丙○○一再對庚○○抱怨拿到劣質毒品，並向庚○○強調「出去的錢都還沒
    收耶」等語（見偵C1卷第106 頁），則丙○○苟僅係代他人
    購毒，既非真正買主，當無將大量愷他命放置自己住處保管
    之理，更無甘願承擔毒品品質不好之一切金錢損失之理，足
    見其所辯代購之詞，絕非事實，要無可採。
  (五)綜上所述，被告丙○○所辯，核係圖卸狡展之詞，毫無可採
    ，其販賣愷他命犯行，事證明確，堪予認定。
肆、比較新舊法
    被告丙○○如事實欄三行為後，毒品危害防制條例部分條文
    業於98年5 月20日修正公布，並自公布日6 個月施行（最高
    法院99年度台上字第3968號判決參照），則比較該條例第4
    條第3 項修正前規定：「製造、運輸、販賣第三級毒品，處
    五年以上有期徒刑，得併科新臺幣五百萬元以下罰金。」，
    修正後則規定：「製造、運輸、販賣第三級毒品，處五年以
    上有期徒刑，得併科新臺幣七百萬元以下罰金」，經比較結
    果，修正後之規定對被告丙○○並未較為有利，是依刑法第
    2 條第1 項前段規定，對被告丙○○事實欄三部分自應適用
    98年5 月20日修正公布前之毒品危害防制條例第4 條第3項
    規定。
伍、論罪科刑
一、核被告丙○○、丁○○如事實欄一所為，均係犯槍砲彈藥刀
    械管制條例第8 條第1 項之未經許可，販賣可發射子彈具有
    殺傷力之改造手槍罪、同條例第12條第1 項之未經許可，販
    賣子彈罪。被告乙○○於己○○與丙○○議妥交易槍、彈之
    價格後，陪同己○○前往交易地點交易該槍、彈（己○○向
    丙○○、丁○○取得持有），所為非出於自己犯罪之意思，
    且其分擔實行者，亦非持有槍、彈之構成要件行為，應僅係
    幫助犯。是核被告乙○○如事實欄一所為，係犯刑法第30條
    第1 項、槍砲彈藥刀械管制條例第8 條第4 項之幫助持有可
    發射子彈具有殺傷力之改造手槍罪，及刑法第30條第1 項、
    槍砲彈藥刀械管制條例第12條第4 項之幫助持有子彈罪。被
    告丙○○、丁○○間，就事實欄一之犯行有犯意聯絡及行為
    分擔，均為共同正犯。被告丙○○、丁○○因販賣而持有上
    開改造手槍、子彈之行為，因其持有乃販賣之當然結果，不
    另論罪。
二、按愷他命屬毒品危害防制條例第2 條第2 項第3 款所規定之
    第三級毒品，核被告丙○○如事實欄二所為，係犯毒品危害
    防制條例第8 條第3 項之轉讓第三級毒品罪；其如事實欄三
    所為，係犯98年5 月20日修正公布前之毒品危害防制條例第
    4 條第3 項之販賣第三級毒品罪。且：
  (一)販賣毒品罪之成立，並不以販入後復行賣出為必要，倘以販
    賣營利為目的，將毒品販入或賣出，有一於此，其犯罪即屬
    既遂（最高法院99年度台上字第5256號判決參照）；次按意
    圖營利而販入第一級毒品，縱未及賣出，仍應依販賣既遂罪
    論處，並以販入第一級毒品之時，為犯罪行為時。如意圖營
    利而販入第一級毒品後，再行賣出，其第一次賣出毒品之行
    為，乃接續原先販入之犯意而為，應認基於單一犯意之接續
    行為，以實行第一次賣出行為之時，為其犯罪行為之終了。
    至第二次以後，則以各該次實行賣出行為之時，為其犯罪行
    為時（98年度台上字第236 號、第3403號判決參照），被告
    丙○○意圖營利而於98年5 月28日販入愷他命後，於翌日再
    行第一次賣出愷他命予丁○○，其第一次賣出毒品之行為，
    乃接續原先販入之犯意而為，為單一犯意之接續行為，應論
    以實質上一罪。起訴書雖未敘及被告丙○○販入之行為，然
    此部分與前揭起訴經論罪科刑之第一次賣出犯行，有接續犯
    之實質上一罪關係，為起訴效力所及，本院自應予以審究。
  (二)按上訴人於行為時持有第三級毒品之行為不構成犯罪，原判
    決理由竟謂「渠等持有第三級毒品之低度行為，應為販賣之
    高度行為所吸收，均不另論罪」，即有違誤（最高法院99年
    度台上字第1277號判決參照），則被告丙○○前揭於98年5
    月20日毒品危害防制條例修正公布前因販賣或轉讓而持有愷
    他命之行為，因該條例當時並未有處罰持有第三級毒品行為
    之規定，是本件被告於上開修正前因販賣或轉讓而持有愷他
    命之行為，自無庸論以持有愷他命，允宜敘明。
  (三)愷他命成分固應屬藥品管理，同時列屬管制藥品管理條例第
    3 條所稱之第三級管制藥品，或毒品危害防制條例所稱之第
    三級毒品，其藥品類別為「須由醫師處方使用」，然愷他命
    成分截至目前為止尚未列屬藥事法第22條第1 項第1 款所稱
    「經中央主管機關（即行政院衛生署）明令公告禁止製造、
    調劑、輸入、輸出、販賣或陳列之毒害藥品」之禁藥（參行
    政院衛生署98年9 月20日衛署藥字第0980340977號、同署食
    品藥物管理局99年1 月11日FDA 風字第0980342005號等函）
    ，且卷內亦無其他積極證據足認本件愷他命係屬非法製造或
    自國外輸入，亦難遽認係屬偽藥或禁藥，因之被告丙○○如
    事實欄二所為轉讓愷他命之犯行，自應依上揭毒品危害防制
    條例第8 條第3 項規定論以轉讓第三級毒品罪。
  (四)公訴意旨雖認被告丙○○如事實欄二犯行，係以每包320 元
    至400 元不等之價格，販售5 至10包愷他命予丁○○云云（
    即起訴書犯罪事實欄編號14附表二編號12之第3 列），惟被
    告丙○○係無償轉讓而非販賣，已如前述（見乙、貳、二之
    說明），爰於基本事實同一範圍內，變更起訴法條。
三、被告丙○○、丁○○如事實欄一所為，均係以一販賣行為同
    時販賣上開改造手槍及具殺傷力之子彈而觸犯上開2 罪名，
    為一行為同時觸犯2 罪名之想像競合犯，均應從一重論以販
    賣可發射子彈具有殺傷力之改造手槍罪。又被告乙○○如事
    實欄一所為，係以一幫助行為同時對於正犯己○○持有上開
    改造手槍、具殺傷力之子彈施以助力而觸犯上開2 罪名，為
    想像競合犯，應從一重論以幫助持有可發射子彈具殺傷力之
    改造手槍罪。被告乙○○以幫助之意思，參與構成要件以外
    之行為，為幫助犯，依刑法第30條第2 項規定，依正犯之刑
    減輕之。
四、按槍砲彈藥刀械管制條例第18條第4 項規定：犯本條例之罪
    ，於偵查中或審判中自白，並供述全部槍砲、彈藥、刀械之
    來源及去向，因而查獲或因而防止重大危害治安事件之發生
    者，減輕或免除其刑。所謂「供出槍砲、彈藥、刀械之來源
    」，係指具體供出上游槍械之來源而言。如僅供出共犯，即
    不得依前開規定減輕其刑（最高法院99年度台上字第5469號
    判決參照）；按其犯罪型態，倘該槍砲、彈藥、刀械已經移
    轉持有，而兼有來源及去向者，除應供出全部之來源及去向
    外，並須因其供述而查獲或因而防止重大危害治安事件之發
    生者，方得邀減輕或免除其刑之寬典（最高法院97年度台上
    字第6101號判決參照）；寓有「將功贖罪」之意義，是所稱
    「來源及去向」，自係指將自己原持有之上揭槍砲、彈藥或
    刀械所取得之來源，與所轉手之流向，交代清楚，因而使犯
    罪偵查人員，得以查獲該槍砲、彈藥或刀械，或因而防止他
    人利用該槍砲、彈藥或刀械而發生重大危害治安事件，始有
    功勞足資贖罪可言，若該槍砲、彈藥或刀械仍在自己持有之
    中，既遭查獲，或供出共犯，縱然坦承而自白犯罪，亦無上
    揭減免刑罰規定之適用（最高法院98年度台上字第5942號判
    決參照）。查，被告丙○○、丁○○並未自白犯罪，且被告
    丙○○於偵查中僅係供出共犯丁○○，並非具體供出上游槍
    械來源，而被告乙○○固然自白犯罪，惟並未供出「阿偉」
    之姓名（見偵E1卷第57頁、偵A5卷第174 頁），檢察官實係
    依丙○○、己○○偵訊中所供及指證而查獲丁○○（見偵C4
    卷第2 、223 頁），亦難認丁○○之查獲係因被告乙○○之
    供述，是均無上開減刑規定之適用，允宜敘明。
五、次按毒品危害防制條例第17條第1 項所稱「供出毒品來源，
    因而查獲」，係指被告供出毒品來源之相關資料（例如上手
    之姓名、年籍、住居所或其他足資辨別之特徵等），使有調
    查或偵查犯罪職權之公務員（下稱檢警人員）因而對之發動
    調查或偵查並進而破獲者而言。申言之，被告「供出」毒品
    來源，與檢警人員對之發動調查或偵查並因而破獲之間，必
    須有先後且相當之因果關係，若被告供出毒品來源者之前，
    檢警人員已依其他確切證據合理懷疑其所供毒品來源之人涉
    案，則嗣後之查獲與被告之供出毒品來源間，即欠缺先後且
    相當之因果關係，自與上開規定減刑之要件不合（最高法院
    99年度台上字第5483號判決參照）。查，被告丙○○於98年
    6 月9 日查獲後，固於偵查中供出如事實欄三所示愷他命之
    來源為庚○○，惟在被告丙○○供出庚○○之前，警方已經
    依法對被告丙○○所持用之上開門號行動電話進行監聽，查
    知上情（見偵E4卷第208 至212 頁之98年5 月27日起之通訊
    監察譯文，譯文內明載被告丙○○販入愷他命之通話對象係
    「庚○○」），且於98年6 月9 日2 時許，持臺灣桃園地方
    法院檢察署檢察官核發之拘票，將庚○○拘提到案，並於同
    日（98年6 月9 日）檢察官偵訊時，庚○○即已詳供：「（
    問：0000000000門號使用多久？）使用快1 年」、「（問：
    是否提供毒品給丙○○施用？）…是丙○○向我要…」、「
    （問：有拿幾次？）2 次」、「（問：丙○○有無給你毒品
    的錢？）3 萬2,000 元還是3 萬3,000 元，…」、「（問：
    最後一次拿給丙○○是何時？）今年5 月底，…在桃園市○○路快到大興西路交叉口附近」、「（問：電話中，丙○○
    問你說『你那邊10 0有嗎』是何意？）是指100 公克的愷他
    命，價金就是3 萬2,000 元或3 萬3,000 元」等語（見偵C3
    卷第177 頁），是早在被告丙○○供出庚○○之前，檢警已
    依上開確切證據而合理懷疑庚○○涉案，則庚○○嗣後之查
    獲與被告丙○○之供出毒品來源間，即欠缺先後且相當之因
    果關係，被告丙○○自與上開減刑之要件不合，其辯護人所
    辯適用第17條第2 項減刑規定云云，並非可採。
六、且按98年5 月20日修正公布（公布後6 個月施行）之毒品危
    害防制條例第17條第2 項「犯第四條至第八條之罪於偵查及
    審判中均自白者，減輕其刑。」係指被告於偵查及審判中均
    自白犯罪而言（最高法院99年度台上字第1804號判決參照）
    ，稽之卷證，關於事實欄二、三犯行，被告丙○○於偵查中
    ，未曾自白有事實欄二所載轉讓愷他命之犯行，其經起訴後
    ，亦未在審理中自白事實欄三之犯行，始終辯稱：未收取對
    價、無營利意圖云云，縱其先前偵查中供承事實欄三之販毒
    部分犯罪事實，仍均與前揭規定不符，不符該減刑之法定要
    件，一併敘明。
七、被告丙○○所犯上開各罪，其犯意各別，行為互殊，應分論
    併罰。
八、爰審酌被告丙○○、丁○○明知有殺傷力之槍彈，可在瞬間
    取人性命或致人傷殘，嚴重威脅他人生命、身體安全，而時
    下槍枝氾濫，不法之徒每每擁槍自重，輕則用以恐嚇勒索、
    欺壓善良，重則持以強盜、擄人勒贖、殺人，嚴重危害社會
    安全，竟仍共同販賣上開槍彈，被告乙○○明知槍彈係違禁
    物，對他人生命及社害危害均大，竟幫助己○○取得槍彈持
    有，被告丙○○販賣、轉讓第三級毒品愷他命，助長社會不
    良風氣，而施用毒品具有成癮性，其所為對於社會治安影響
    甚鉅，及其等犯罪動機、目的、手段，被告乙○○犯後知錯
    ，被告丙○○、丁○○未見悛實悔意，及被告丙○○前有公
    共危險犯罪前科紀錄，被告乙○○有妨害自由、違反替代役
    實施條例犯罪前科紀錄，被告丁○○則無犯罪前科紀錄，有
    其等之臺灣高等法院被告前案紀錄表在卷可稽等一切情狀，
    分別量處如主文所示之刑，並就被告丙○○宣告有期徒刑部
    分定其應執行之刑，就被告丙○○、丁○○、乙○○罰金部
    分均諭知如易服勞役之折算標準。
九、沒收部分
  (一)扣案之改造手槍，依現狀已無殺傷力，有前引鑑定書為憑，
    即非違禁物，及被告丙○○、丁○○本件販售之具殺傷力之
    子彈均經己○○擊發，已失違禁物之性質，均不予宣告沒收
    之。至為警在甲○○住處起獲之子彈6 顆，與本案並無直接
    關連，且已經實際試射鑑定，非違禁物，爰不另為沒收之諭
    知。
  (二)按共同實行犯罪之人，在合同意思範圍內，各自分擔犯罪行
    為之一部，相互利用他方之行為，以遂行其犯罪之目的，即
    應就其全部所發生之結果，共同負責，因此，共同正犯之犯
    罪所得，係合併計算，為避免執行時發生重複沒收之情形，
    故共同正犯之間係採連帶沒收主義，於各該共同正犯之同一
    或先後所為之犯決內，諭知連帶沒收，不得就全體共同正犯
    之總所得，對各該共同正犯分別重複諭知沒收（最高法院98
    年度台上字第4388號判決參照）。查被告丙○○、丁○○共
    同販槍所得4 萬元，並未扣案（此為現金性質，難認已經滅
    失），屬被告丙○○、丁○○犯罪所得之物，爰依刑法第38
    條第1 項第3 款規定，於被告丙○○、丁○○所犯罪項下，
    宣告連帶沒收之。
  (三)附表一編號2部分
  1.按毒品危害防制條例第18條第1 項前段規定，應予沒收銷燬
    之毒品，以經查獲之第一級、第二級毒品為限。同條項後段
    復規定，查獲之第三級、第四級毒品，無正當理由而擅自持
    有者，沒入銷燬之。倘係查獲製造、運輸、販賣、意圖販賣
    而持有、以非法方法使人施用、引誘他人施用獲轉讓第三級
    、第四級毒品，既屬毒品危害防制條例相關法條明文規定處
    罰之犯罪行為，即非該條項應依行政程序沒入銷燬之範圍。
    又毒品危害防制條例第19條第1 項所定「供犯罪所用或因犯
    罪所得之物」，係指犯第4 條至第9 條、第12條、第13條或
    第14條第1 項、第2 項之罪所用或所得之物，不包括毒品本
    身在內，自不得為第三、四級毒品之沒收依據（以犯第4 條
    第3 項販賣第三級毒品罪為例，其供犯罪所用之物，當指「
    供販賣第三級毒品所用之物」而言；第三級毒品本身為販賣
    之標的，為遂行販賣該毒品使用之物，始屬「供犯罪《犯第
    4 條第3 項之販賣第三級毒品罪》所用之物」，其理至明）
    。同條例對於查獲之製造、運輸、販賣、意圖販賣而持有、
    以非法方法使人施用、引誘他人施用及轉讓第三、四級毒品
    之沒收，並無特別規定，如其行為已構成犯罪，則該毒品即
    屬不受法律保護之違禁物，應回歸刑法之適用，依刑法第38
    條第1 項第1 款之規定沒收之（最高法院98年度台上字第47
    69號、95年度台上字第911 號判決參照）。
  2.查被告丙○○為警扣得持有如附表一編號2 所示之第三級毒
    愷他命（成分、數量均詳附表一備註欄所載），係違禁物，
    依上說明，應依刑法第38條第1 項第1 款規定，在被告丙○○事實欄三所示販賣第三級毒品罪項下宣告沒收，至鑑驗中
    所費失之毒品，既已因鑑驗用罄，故不予宣告沒收。
  (四)附表一編號1、3部分
  1.按毒品危害防制條例第19條第1 項規定，採義務沒收主義，
    然該條項之有關沒收，係刑法第38條第1 項第2 款、第3項
    之特別規定，既無「不問屬於犯人與否，沒收之」之明文，
    自屬相對沒收之立法，故供犯該項所列之罪所用之物，仍以
    屬於犯人所有為限，始得宣告沒收（最高法院99年度台上字
    第1446號、99年度台上字第1240號判決參照）。
  2.被告丙○○遭查扣如附表一編號1 所示之行動電話1 支，係
    被告丙○○所有，供其向庚○○販入，及聯絡丁○○所用之
    物，為被告丙○○於本院審理時供承：「這支0000000000號
    手機是我新剛買沒多久的手機」、「是我所有使用的電話」
    、「0000000000號是我使用固定的電話」等語無訛（見本院
    卷四第84頁正反面，282 頁反面、卷六第163 頁反面），暨
    如附表一編號3 所示之愷他命外包裝2 只，係被告丙○○所
    有（於販入時即取得所有權），用於包裹毒品愷他命，有防
    止毒品裸露、逸出及潮濕之功用，並為便於分裝、攜帶毒品
    所用之物，亦屬其供犯罪所用之物，而該外包裝袋可與愷他
    命毒品分離，並經鑑定機關就之與本件扣案之愷他命分別鑑
    定量重，有前引鑑定書可憑（見本院卷四第191 頁），足證
    與扣案之愷他命並無不可析離之關係，核屬被告丙○○所有
    供販賣第三級毒品犯罪所用之物，均應依毒品危害防制條例
    第19條第1 項之規定，在被告丙○○如事實欄三所示販賣第
    三級毒品罪項下宣告沒收。
  (五)至扣案如附表二所示之物，被告丙○○於本院審理時堅詞否
    認所有（見本院卷六第84頁），亦無證據證明係供被告丙○○上揭犯罪所用之物，且非違禁物，於本案均不予宣告沒收
    。
丙、無罪部分
一、公訴意旨略謂：被告丙○○明知愷他命為毒品危害防制條例
    所列之第三級毒品，不得販賣，竟意圖營利，於98年3 月中
    旬及下旬某日，在彰化縣鹿港鎮福興鄉麥厝村78號或彰化縣
    花壇鄉丙○○住處附近之便利商店，以每次5 之10包愷他命
    ，每包320 元至400 元不等之價格，先後2 次販售交付愷他
    命予丁○○（即起訴書犯罪事實欄編號14附表二編號12之第
    1 列、第2 列），因認被告丙○○此部分另涉毒品危害防制
    法第4條第3項之販賣第三級毒品罪嫌云云。
二、按被告未經審判證明有罪確定前，推定其為無罪；犯罪事實
    應依證據認定之，無證據不得認定犯罪事實，刑事訴訟法第
    154 條定有明文。又檢察官就被告犯罪事實，應負舉證責任
    ，並指出證明之方法，刑事訴訟法第161 條第1 項亦有明文
    規定。因此，檢察官對於起訴之犯罪事實，應負提出證據及
    說服之實質舉證責任。再刑事訴訟法上所謂認定犯罪事實之
    證據，係指足以證明被告確有犯罪行為之積極證據而言，該
    項證據必須適合於被告犯罪事實之認定，始得採為斷罪之資
    料；如未能發現相當證據，或證據不足以證明，自不能以推
    測或擬制之方法，以為裁判基礎；而認定犯罪事實所憑之證
    據，無論係直接證據或間接證據，其為訴訟上之證明，須於
    通常一般人均不致有所懷疑，而得確信其為真實之程度者，
    始得據為有罪之認定，倘其證明尚未達到此一程度，而有合
    理之懷疑存在，本諸無罪推定原則，自應為被告無罪之諭知
    ，最高法院69年臺上字第4913號、40年臺上字第86號、76年
    臺上字第4986號分別著有判例可資參照。
三、公訴意旨認為被告丙○○涉犯上開罪嫌，無非係以證人丁○○之單一指訴，為其主要論據。訊據被告丙○○堅詞否認此
    部分販毒犯行，辯稱：伊沒有販賣，也無在上開時、地交付
    愷他命予丁○○等語（見本院卷一第236 頁反面、卷二第13
    4 頁、卷六第84頁）。
四、惟按犯施用、持有、販賣毒品罪，供出毒品來源，因而查獲
    其他正犯或共犯者，減輕或免除其刑，毒品危害防制條例第
    17條第1 項定有明文，故為防範其為圖減輕或免除刑責而就
    毒品來源為不實之供述，自須以補強證據擔保其供述之真實
    性，始得作為判斷之依據，事實審法院必須調查其他證據以
    為補強，使證明力達於一般人均不致有所懷疑而得確信其為
    真實之陳述，始得據為對他人不利之認定（最高法院99年度
    台上字第5689號判決參照），且有關於販賣毒品或轉讓毒品
    （禁藥）罪，其購買毒品之人或受讓者所為之指述，固非不
    得作為認定事實之證據，然衡諸供述證據常受主、客觀條件
    影響，難以完全信實，所以須參酌其他供述或非供述、直接
    或間接之補強證據，以資審認，方符嚴格證明法則之要求，
    此亦刑法修正後，應與刑事訴訟法採證據裁判主義、嚴格證
    明法則相互配合之當然結果（最高法院98年度台上字第1845
    號判決可參）。
五、經查，依卷內通訊監察譯文內容所載，丁○○於對丙○○之
    通話中，對丙○○表示「你要賺一點給你賺，我們算重量的
    ，我這樣才好做，我還要給人家抽咧，我也有散腳在幫我放
    啊。…賣散的最少賺一半。…是喔，我們差不多秤這樣就好
    啦。…我就說一定划算，你給我像上次44啊，回來我出5 還
    很划算」（見丙○○之0000000000門號電話於98年5 月26日
    15時31分17秒與丁○○所持用0000000000電話之通訊監察譯
    文，而該門號為丁○○所使用乙節，已據其自承在卷，並據
    丙○○指證無訛，見本院卷七第54頁反面）、「嗯，現在人
    家是在問，上次還2 嘛，這2 天拿給你，我要他拿錢過給我
    」（見丙○○上開電話於98年5 月29日12時17分35秒撥打予
    丁○○使用之市話門號000000000 電話之通訊監察譯文，而
    該市話門號丁○○所使用，且通話內容為丁○○與丙○○間
    關於愷他命之交易乙節，已據被告丙○○供證歷歷，見本院
    卷七第60頁）、「我們現在用這種，有利頭可以出，…他們
    那種就是類似在開趴，…開趴下去推，推給他走。…我們之
    前拿太好的回來，之前弄太好了，現在變成大家反應沒那麼
    好，昨天安董也來找我，他說注射水的這種感覺很恐怖。…
    我是沒差，他們要就，推不動的也有固定人跟我拿，慢慢出
    也是出的完。…我想說這1 天你有過來，身上出去的錢，有
    的先給你。…我就自己拿4 件起來，剩下都出，出到剩下8
    件…」（見丙○○上揭0000000000門號電話於98年6 月3日
    23時58分46秒與丁○○使用之市話門號000000000 電話之通
    訊監察譯文），堪認丁○○確涉有自丙○○販入再行售出愷
    他命之販毒罪嫌，渠於偵查中經檢察官以被告身分調查，且
    就同時遭偵查之販槍案件與丙○○互相推諉，利害相對，自
    有不實陳述、誇張誣指之高度動機，其指證丙○○販毒之陳
    述，自需相當之補強證據，始足擔保為真實，而無推諉嫁禍
    之情，然觀諸丁○○此部分指證，均僅丁○○之單一指述，
    就指稱該次毒品交易之數量、金額等基本犯罪事實，卷內無
    諸如監聽譯文或其他人證、物證等相關證據足資證明，其中
    第2 次交易，丁○○更未能具體陳明毒品交易之數量，所為
    泛稱「5 到10包」云云之詞，已難盡信，況丁○○對此2 次
    購毒價金之有無給付，又推稱：「第1 次4 千元我應該只有
    拿1 千元、2 千元，還欠他3 千元、4 千元」、「第2 次我
    不記得是不是全額給，至少有給1 半的錢」云云（見本院卷
    二第133 頁），與交易常情相違，更對於交易當時有無他人
    在，先稱「我朋友莊志豪、我弟弟許炳朗有看到」（見偵C4
    卷第244 頁），後翻稱：「我確定沒有其他人在場」云云（
    見本院卷二第131 頁），又再推稱：「我不記得有沒有人在
    場」云云（見本院卷二第132 頁），一再翻覆，本院實無從
    遽以證人丁○○所陳猶待辨明之單一供述，作為被告丙○○
    有此部分販賣愷他命犯罪之不利論證，此外，本院復查無其
    他積極證據足資認定被告丙○○有此部分販賣愷他命之犯行
    ，從而，就此部分自應為被告丙○○無罪之諭知。
據上論斷，應依刑事訴訟法第299 條第1 項前段、第300 條、第
301 條第1 項前段，槍砲彈藥刀械管制條例第8 條第1 項、第4
項、同條例第12條第1 項、第4 項，毒品危害防制條例第8 條第
3 項、第19條第1 項，98年5 月20日修正公布前毒品危害防制條
例第4 條第3 項，刑法第11條、第2 條第1 項但書、第28條、第
30條第1 項、第2 項、第55條、第42條第3 項、第51條第5 款、
第38條第1 項第1款、第3 款，判決如主文。
本案經檢察官蔡鴻仁到庭執行職務。
中    華    民    國    99    年    10    月    6     日
                  刑事第九庭  審判長  法  官  吳為平
                                      法  官  陳正昇
                                      法  官  蘇琬能
以上正本證明與原本無異。
如不服本判決應於收受判決後10日內向本院提出上訴書狀，並應
敘述具體理由。其未敘述上訴理由者，應於上訴期間屆滿後20日
內向本院補提理由書( 均須按他造當事人之人數附繕本) 「切勿
逕送上級法院」。
                                      書記官  黃惠鈴
中    華    民    國    99    年    10    月    8     日
附錄本案論罪科刑法條：
槍砲彈藥刀械管制條例第8條
未經許可，製造、販賣或運輸鋼筆槍、瓦斯槍、麻醉槍、獵槍、
空氣槍或第 4 條第 1 項第 1 款所定其他可發射金屬或子彈具
有殺傷力之各式槍砲者，處無期徒刑或 5 年以上有期徒刑，併
科新臺幣 1 千萬元以下罰金。
未經許可，轉讓、出租或出借前項所列槍枝者，處 5 年以上有
期徒刑，併科新臺幣 1 千萬元以下罰金。
意圖供自己或他人犯罪之用，而犯前二項之罪者，處無期徒刑或
 7 年以上有期徒刑，併科新臺幣 1 千萬元以下罰金。
未經許可，持有、寄藏或意圖販賣而陳列第 1 項所列槍枝者，
處 3 年以上10 年以下有期徒刑，併科新臺幣 700 萬元以下罰
金。
第 1 項至第 3 項之未遂犯罰之。
槍砲彈藥刀械管制條例第12條
未經許可，製造、販賣或運輸子彈者，處 1 年以上 7 年以下有
期徒刑，併科新台幣 500 萬元以下罰金。
未經許可，轉讓、出租或出借子彈者，處 6 月以上 5 年以下有
期徒刑，併科新台幣 300 萬元以下罰金。
意圖供自己或他人犯罪之用，而犯前二項之罪者，處 3 年以上
10 年以下有期徒刑，併科新台幣 700 萬元以下罰金。
未經許可，持有、寄藏或意圖販賣而陳列子彈者，處 5 年以下
有期徒刑，併科新台幣 300 萬元以下罰金。
第 1 項至第 3 項之未遂犯罰之。
98年5月20日修正公布前毒品危害防制條例第4 條第3 項
製造、運輸、販賣第三級毒品者，處5 年以上有期徒刑，得併科
新臺幣5百萬元以下罰金。
毒品危害防制條例第8條第3項
轉讓第三級毒品者，處 3 年以下有期徒刑，得併科新臺幣 30
萬元以下罰金。
附表一
┌──┬───────────────────────┐
│編號│                                              │
├──┼───────────────────────┤
│ 1  │SONY ERICSSON 廠牌、內插0000000000號SIM 卡之號│
│    │行動電話1 支                                  │
├──┼───────────────────────┤
│ 2  │第三級毒品愷他命（驗餘淨重50.93公克）         │
├──┼───────────────────────┤
│ 3  │外包裝袋2只（包裝塑膠袋總重1.98公克）         │
├──┴───────────────────────┤
│備註：                                              │
│上揭編號2 所示之愷他命2 包（驗前總毛重53.05 公克，包│
│裝塑膠袋總重1.98公克），係警方持本院核發之搜索票，於│
│98年6 月9 日上午7 時45分許，至被告丙○○位於彰化縣花│
│壇鄉○○村○○街371 巷16號住處實施搜索，在3 樓房間內│
│查扣。經本院送內政部警政署刑事警察局鑑定，結果認：經│
│檢視均為白色細晶體，外觀型態均相似，驗前總毛重53.05 │
│公克，包裝塑膠袋總重1.98公克（驗前總淨重為51.07 公克│
│），隨機抽取1 包鑑定，取樣0.14公克鑑析用罄（驗餘總淨│
│重為50.93 公克），檢出第三級毒品愷他命成分，純度約55│
│％，依據抽測純度質，推估該2 包均含愷他命之驗前總純質│
│淨重約28.08 公克，有內政部警政署刑事警察局98年12月16│
│日刑鑑字第0980167141號鑑定書1 紙在卷可稽（見本院卷四│
│第191頁）                                           │
└──────────────────────────┘
附表二
┌────────────────────┐
│小夾鍊袋1 包、塑膠杓1 支、電子磅秤1 個、│
│內插門號0000000000號SIM 卡之NOKIA 廠牌行│
│動電話1 支                              │
├────────────────────┤
│備註：上揭扣案物為警於附表一備註欄所示時│
│、地搜索同次所查扣。                    │
└────────────────────┘
備註：本案偵查卷宗編號對照表
┌────────────────────────┐
│98年度偵字第6744號卷一至卷七：偵A1卷至偵A7卷    │
│98年度少連偵字第51號卷一至卷六：偵B1卷至偵B6卷  │
│98年度偵字第12960 號卷一至卷四：偵C1卷至偵C4卷  │
│98年度少連偵字第80號卷：偵D卷                   │
│98年度少連偵字第102號卷一至卷五：偵E1卷至偵E5卷 │
│98年度少連偵字第103號卷：偵F卷                  │
│98年度偵字第15895號卷：偵G卷                    │
│98年度偵字第16605號卷：偵H卷                    │
│98年度偵字第18174號卷：偵I卷                    │
│98年度偵字第18406號卷：偵J卷                    │
│98年度偵字第20830號卷：偵K卷                    │
│98年度他字第1194號卷：偵L卷                     │
│98年度他字第3667號卷：偵M卷                     │
└────────────────────────┘


司法院資訊處製作；財團法人民間司法改革基金會備份。
